【裁判字號】    98,交抗,1019
【裁判日期】    980403
【裁判案由】    違反道路交通管理處罰條例
【裁判全文】
臺灣高等法院交通事件裁定            98年度交抗字第1019號
抗  告  人  甲○○
即受處分人
上列抗告人因違反道路交通管理處罰條例案件，不服臺灣桃園地
方法院，中華民國98年1月10日所為裁定（98年度交聲字第49號
），提起抗告，本院裁定如下：
    主  文
抗告駁回。
    理  由
一、抗告意旨略以：「針對異議駁回內容及具狀聲明異議逾期部
    分本人特附上（附件一）中壢監理站之回函所規定提出聲明
    異議何來逾期之說，桃園地方法院法官竟以桃縣警局或法條
    所示駁回，本人不服。雖本人所有之車輛停放於桃園市○○
    街145號前確有原有公車站牌，但97年10月17日當天即向桃
    園客運發車中心（03）0000000查證該站早已廢除多年且於9
    7年11月15日業已拆除，（經本人四處陳情所致）而法官竟
    將斜對街之站牌「龍安街口」認定為桃園市○○街145號之
    站牌，單號地址與雙號地址，明顯不符，竟成駁回理由，表
    示並無實地查證造成錯誤百出。本人不服。本人經營健保藥
    局多年，地址就在桃園市○○街147號，一向依照交通規則
    使用車輛，但卻遭受民間拖吊業者強制拖吊，加上警察局警
    員瀆職包庇造成本人不白之冤。本人並非付不起罰金，而是
    爭一個理，相信如本人遭遇之大眾應該不少，建請高院法官
    明察。本人另附上（附件二）之違規車輛車門封條之影本，
    封條正本，本人留存，封箋上完全沒有值勤警員簽章，顯
    見值勤警員可能有圖利、瀆職等罪嫌，而業者違法拖吊則可
    能有強制、竊盜、背信之罪嫌」等語。
二、按受處分人不服第8條主管機關所為之處罰，得於接到裁決
    之翌日起20日內向管轄地方法院聲明異議；而交通法庭認聲
    明異議不合法律上之程式，且無從補正者，應以裁定駁回之
    ，道路交通管理處罰條例第87條第1項、道路交通案件處理
    辦法第18條前段分別定有明文。另依道路交通管理處罰條例
    第87條規定向管轄法院聲明異議之期間，自裁決送達之翌日
    起算，並得依法扣除在途期間，道路交通案件處理辦法第12
    條亦定有明文。而道路交通案件處理辦法第12條規定交通案
    件聲明異議之在途期間扣除：(一)、當事人居住於處罰機關所
    在之鄉、鎮、市（包括縣轄市、省轄市及院轄市）者，不扣
    除在途期間。(二)、當事人非居住於處罰機關所在之鄉、鎮、
    市（包括縣轄市、省轄市及院轄市），但居住於受理聲明異
    議案件法院之管轄區域者，依本標準第2條第1款中之「地方
    法院在途期間」欄所載日數，扣除在途期間。(三)、而當事人
    非居住於處罰機關所在之鄉、鎮、市，且非居住於受理聲明
    異議案件法院之管轄區域者，按其居住地地方法院管轄區域
    內之在途期間日數（日數不同者，按最長日數，但臺灣高雄
    地方法院除居住於東沙島、太平島者以30日計外，餘以4日
    計，福建金門地方法院除居住於烏坵鄉者以30日計外，餘以
    19日計），再加受理聲明異議案件法院管轄區域之在途期間
    日數（日數不同者，按最長日數，但臺灣高雄地方法院以4
    日計，福建金門地方法院以19日計），扣除在途期間，法院
    訴訟當事人在途期間標準第4條第1款第1至第3目規定甚明。
三、經查：
(一)、本件原處分機關因抗告人即受處分人違反道路交通管理處罰
    條例第56條第1項第1款之行為，於97年12月3日以壢監裁字
    裁53-DB0000000號裁處罰鍰新臺幣玖佰元，該裁決書以郵寄
    之方式向抗告人住所即桃園縣平鎮市○○路301巷18號4樓之
    4寄發，由抗告人之受雇人大唐天寶管理委員會管理員於97
    年12月4日簽收等情事，有上揭違反道路交通管理事件裁決
    書及交通部公路總局新竹區監理所中壢監理站送達證書各1
    紙在卷可稽，故上開裁決書業已於97年12月4日發生送達之
    效力。又原處分機關係位於桃園縣中壢市○○路394號，抗
    告人於受處分當時則係居住於桃園縣平鎮市○○路301巷18
    號4樓之4，並不在原處分機關所在之鄉、鎮、市，然屬臺灣
    桃園地方法院之管轄區域內，依上開規定所示，需扣除在途
    期間1日，故抗告人如欲聲明異議，原應於接到裁決書之翌
    日起21日內即於97年12月25日（星期四）以前提出，然抗告
    人遲至97年12月31日始行提出，此有蓋有原處分機關收件章
    之抗告人所提聲明異議狀附卷為憑，已逾法定不變期間，揆
    諸首揭說明，抗告人聲明異議不合法律上之程式，應裁定予
    以駁回。原審法院因認抗告人所為之聲明異議顯已逾越期間
    ，而屬違背法律上之程式，予以裁定駁回，經核並無不合。
(二)、抗告意旨雖另略以：「針對異議駁回內容及具狀聲明異議逾
    期部分本人特附上（附件一）中壢監理站之回函所規定提出
    聲明異議何來逾期之說，桃園地方法院法官竟以桃縣警局或
    法條所示駁回，本人不服」等語，而附件一之交通部公路總
    局新竹區監理所中壢監理站竹壢字第0973008941號函說明欄
    第三雖記載有：「台端若對本案仍有其他疑義，請於98年1
    月6日前以司法狀紙一份連同裁決書及其他足資佐證資料，
    掛號郵寄送達本站轉交或逕寄地方法院交通法庭審理，以維
    權益」等語，然該函關於：「台端若對本案仍有其他疑義，
    請於98年1月6日前以司法狀紙一份連同裁決書」等之記載，
    其中之「98年1月6日」部分，係屬於錯誤，參考80年度台上
    字第4287號判決：「刑法第61條所列各罪之案件，經第二審
    判決者，不得上訴於第三審法院，刑事訴訟法第376條定有
    明文。雖原判決正本誤載得上訴字樣，要不能影響法律之明
    文規定」之要旨，前述交通部公路總局新竹區監理所中壢監
    理站竹壢字第0973008941號函說明欄關於「98年1月6日」錯
    誤之記載，不能影響前述法律之明文規定。本件抗告人聲明
    異議於程序上既應駁回，其關於實體上之陳述關於站牌實際
    設置位置與違規車輛車門封條之有無值勤警員簽章等情，即
    勿庸審酌。綜上，本件抗告人所提聲明異議，已經逾期。故
    抗告人所提抗告，為無理由，應予駁回。
據上論斷，依道路交通管理處罰條例第89條、道路交通案件處理
辦法第26條、刑事訴訟法第412條，裁定如主文。
中    華    民    國    98    年    4    月     3     日
            刑事第十二庭  審判長法  官  蔡永昌
                                法  官  陳榮和
                                法  官  施俊堯
以上正本證明與原本無異。
不得再抗告。
                                書記官  顧哲瑜
中    華    民    國    98    年    4     月    3     日


司法院資訊處製作；財團法人民間司法改革基金會備份。
